# 关联交易 and 预提费用

提问人：go_forward 时间：2021-01-17 13:33:02
陈版您好，请教您一个问题
背景如下：拟IPO企业A公司主营业务为综合物流服务，向外部第三方客户和控股股东B公司提供物流服务，B公司主营电子产品的研发、生产和销售，B公司向客户销售的所有产品的运输、仓储都由A公司负责，B公司产品主要销售给经销商，同时也有一部分淘宝电商业务，B公司产品入库淘宝的菜鸟有限公司仓库后，菜鸟有限公司在委托第三方物流公司提供运输服务，A公司作为菜鸟的合格供应商，因A公司对B公司产品较为熟悉，运输服务较好，经菜鸟与A公司双方协商，B公司在菜鸟仓库的所有产品仍由A公司进行运输，同时结算价格为B公司与菜鸟结算价格97%或100%，B公司与菜鸟的合同未指定产品必须由A公司负责运输，A公司运输菜鸟B公司产品，都是双方协商的结果，菜鸟也可以指定其他供应商运输B公司产品，但A公司对B公司产品比较熟悉，具有相关经验，故菜鸟B公司产品全部由A公司运输。
1 、从IPO角度来说，A公司运输菜鸟有限公司控股股东B公司产品是否为关联交易，有无准则依据。或相关案例。
2 、B公司向经销商销售电子产品，经销商拿到货后向终端销售，仍有部分配送业务会选择A公司运输，A公司经向B公司销商提供运输服务是否为关联交易？有无准则依据。或相关案例。
3 、因为A公司没有自已的车队，A公司全部为外请运力，A公司向客户（第三方或B公司）提供运输服务，当运输服务没有完成，比如在途时，公司是否需要全部或部分预提供应商的费用？
个人理解： 1 、 2 ：查到了一个招股书案例，是说间接采购的，发行人通过间接第三方向关联公司采购，招股书披露为关联采购，但是没有披露依据或准则支撑，陈版，如果为关联交易或不为关联交易，是否有相关的准则支撑，或交易所或证监会的指引。
3 、因为相关的服务没有完成，个人理解还是不需要全部预提费用，因为负债是由过去的事项形成，当服务没有完成时，不应该预提全部或部分相关费用，就像建设工程，当没有达到相关的验收节点时，不需要预提建设方的工程费用。

回答人：chenyiwei
1 、如果确有证据表明B与菜鸟之间的合同关系完全独立于A与菜鸟之间的合同关系，完全是背靠背的，则理论上A是菜鸟的分包商，虽然运输的是B的货品，但不是A与B之间的关联方交易。但在IPO审核中，为了避免引起不必要的监管关注，谨慎为妥。
2 、需要根据分包商的完工进度，就分包商已完成的这部分服务预提相关的成本和负债。